【裁判字號】    95,再抗,47
【裁判日期】    951217
【裁判案由】    假扣押
【裁判全文】
臺灣高等法院民事裁定                  95年度再抗字第47號
聲  請  人  Shieh & Shieh  丁○○○○○律師事務所
                        得街1.
兼 代表 人  甲○○○○○ ○○○○○
聲請人與相對人乙○○間假扣押事件，聲請人對於中華民國94年
2月15日本院93年度抗字第3737號確定裁定，聲請再審，本院裁
定如下：
    主  文
聲請駁回。
聲請訴訟費用由聲請人負擔。
    理  由
一、本件聲請意旨略以：(一)丁○○○○○律師事務所係一獨立個
    體，是美國法人或為非法人團體，絕非國稅局所謂之獨資，
    且與丙○○個體不同，係屬國際性之聯合律師事務所，非一
    人事務所，原確定裁定列丙○○即丁○○○○○律師事務所
    ，為訴外裁判，其積極適用法則及消極不適用法則，顯有錯
    誤。(二)原確定裁定係以抗告無理由駁回伊部分之訴，伊依法
    得再抗告至最高法院。原確定裁定應將臺灣臺北地方法院（
    下稱臺北地院）93年度裁全字第5959號裁定主文供擔保金額
    部分之廢棄改判，不得逕將擔保金額提高，故原確定裁定主
    文與理由顯然矛盾，且原確定裁定既為伊一部勝訴，則訴訟
    費用應由相對人負擔一部分，原確定裁定就此未備理由，當
    然違背法令，其積極適用法則、消極不適用法則均有錯誤。
    又擔保金額應斟酌伊可能遭受之損害，伊目前所受損害在一
    億元以上，相對人之擔保金額顯然不足，故原確定裁定積極
    適用法則、消極不適用法則均有錯誤。假扣押總額應不超過
    一百元，原審違背一事不再理，而為第二次假扣押，顯然違
    背法令。再原確定裁定就已受請求之事項未予裁判，當然違
    背法令。伊從未有無法支付9萬9,900元之問題，並無民事訴
    訟法第523條之日後不能強制執行之虞，原裁定未備理由。
    (三)原審應依法開庭而不開庭，其積極適用法則、消極不適用
    法則均有錯誤。(四)臺北地院對本案無管轄權、且對該院法官
    林鴻達早已被聲請迴避數十次，永遠不得承辦抗告人及其客
    戶案件，在迴避案件確定前之裁定及強制執行（假扣押）均
    無效，應停止訴訟程序，故其組織亦不合法云云。
二、按再審之訴，法院認無再審理由，判決駁回後，不得以同一
    事由，對於原確定判決或駁回再審之訴之確定判決，更行提
    起再審之訴，民事訴訟法第498條之1定有明文。蓋再審之目
    的，原在匡正確定終局判決之不當，以保障當事人之權益，
    惟為避免當事人以同一事由對於原確定判決或駁回再審之訴
    之確定判決，一再提起再審之訴，致浪費司法資源，自應予
    限制（民事訴訟法第498條之1立法意旨參照）。又再審之訴
    不合法者，法院應以裁定駁回之，民事訴訟法第502條第1項
    亦有明文，同法第507條規定於對確定裁定聲請再審亦準用
    之。
三、經查，聲請人曾於93年11月16日對臺北地院93年度裁全字第
    5959號裁定提起抗告（見原確定裁定卷第4頁之抗告狀），
    經原確定裁定（93年抗字第3734號）以抗告無理由而駁回。
    聲請人嗣於94年3月21日以原確定裁定有民事訴訟法第496條
    第1項第1、2、3款之再審事由，聲請再審，經本院於93年5
    月26日以94年度再抗字第20號裁定（下稱前再審裁定），認
    屬顯無再審理由而裁定駁回（見前再審裁定卷第132頁至第
    134頁之裁定），且上開相關卷宗均經本院依職權調閱查核
    屬實。揆諸上開說明，聲請人既經前再審裁定以無理由為由
    裁定駁回後，自不得再以同一事由，對於前再審裁定或原確
    定裁定，更行聲請再審，然聲請人於本件聲請意旨(一)主張原
    確定裁定列丙○○即丁○○○○○律師事務所，為訴外裁判
    ，其積極適用法則及消極不適用法則，顯有錯誤云云，此部
    分業經原確定裁定以理由四謂：「(二)、、、原裁定列丙○○
    即丁○○○○○律師事務所，即屬有誤云云，惟查丁○○○
    ○○律師事務所之電腦登載資料，其組織別為獨資，有財政
    部台北市國稅局中正稽徵所93年12月22日財北國稅中正綜所
    一字第0930028182號函附卷可按（見本院卷第56頁），自堪
    信丁○○○○○律師事務所為獨資之型態，抗告人雖泛稱其
    非獨資，係屬國際性之聯合律師事務所云云，惟未舉證其他
    以證明之，所稱自無足採。、、、」（見原確定裁定卷第
    153 頁之裁定）而認屬無理由，經核尚無不合；又聲請人於
    本件其餘聲請意旨(二)至(四)部分，亦分別經原確定裁定以理由
    四中之第(一)、(五)、和(三)(四)、及原再審裁定理由二中之(二)(三)、
    (四)、(五)部分予以詳加指駁，駁回其抗告及再審之聲請，茲聲
    請人復以同一事由為本件聲請再審（見前再審裁定卷第1頁
    至第39頁之再審聲請狀、本件卷第1頁至第52頁之聲請狀）
    ，則自屬再審聲請之程序違背規定，應準用依民事訴訟法第
    502 條第1項規定予以駁回。
四、又聲請人於94年3月21日提起上述94年度再抗字第20號聲請
    再審事件時，已知悉原確定裁定有無再審事由，迄至95年9
    月26日復提起本件再審之聲請，顯逾30日之不變期間，再審
    亦非合法。至於「應受裁定及請求事項」欄內第二、三、五
    、六項所載內容，均非屬再審範圍，附此敘明。
據上論結，本件再審之聲請為不合法，爰依民事訴訟法第507條
、第502條第1項、第95條、第78條，裁定如主文。
中    華    民    國    95    年    12    月    17    日
                    民事第七庭
                        審判長法  官  鄭三源
                              法  官  黃嘉烈
                              法  官  王聖惠
正本係照原本作成。
不得抗告。
中    華    民    國    95    年    11    月    21    日
                              書記官  董曼華


司法院資訊處製作；財團法人民間司法改革基金會備份。
